zh-CN: 家居与园艺 > 装饰 > 鸟类/野生动物住所: 蝙蝠屋; 蜂屋; 鸟舍; 蝴蝶屋; 松鼠屋
sl-SI: Dom in vrt > Dekoracija > Hišice za ptice in divje živali: Hišice za netopirje; Čebelja hiša; Ptičje hišice; Hišice za metulje; Veveričje hišice
fi: Koti ja puutarha > Koristeet > Linnunpöntöt ja eläinten pöntöt: Lepakkopöntöt; Mehiläispesät; Linnunpöntöt; Perhospöntöt; Oravatalot
bg-BG: Дом и градина > Декорация > Къщи за птици и диви животни: Къщи за прилепи; Пчелни къщички; Къщи за птици; Къщи за пеперуди; Къщички за катерици
el: Σπίτι & κήπος > Διακόσμηση > Σπίτια για πουλιά & άγρια ζώα: Σπίτια για νυχτερίδες; Σπιτάκια για μέλισσες; Σπίτια πουλιών; Σπίτια πεταλούδων; Φωλιές σκίουρων
zh-TW: 居家和庭園 > 裝飾用品 > 鳥屋/野生動物屋: 蝙蝠屋; 蜂屋; 鳥屋; 蝴蝶園; 松鼠屋
fr: Maison et jardin > Décorations > Cabanes à oiseaux et à animaux sauvages: Nichoirs à chauves-souris; Ruches; Cabanes à oiseaux; Cabanes à papillons; Maisons pour écureuils
da: Hjem og have > Indretning > Fugle- og smådyrshuse: Huse til flagermus; Huse til bier; Fuglehuse; Huse til sommerfugle; Egernhuse
ko: 가정/원예 용품 > 실내 장식 > 새집/야생동물집: 박쥐 집; 벌집; 새집; 나비 집; 다람쥐 집
de: Heim & Garten > Dekoration > Vogel- und Tierhäuschen: Fledermaushäuschen; Bienenhäuser; Vogelhäuschen; Schmetterlingshäuschen; Eichhörnchenhäuser
pt-BR: Casa e jardim > Decoração > Casinhas para pássaros e animais silvestres: Casinhas para morcegos; Casas de abelhas; Casinhas para pássaros; Casinhas para borboletas; Casas de esquilos
vi: Nhà và vườn > Trang trí > Chuồng chim & nhà cho động vật hoang dã: Nhà dơi; Nhà Nuôi Ong; Chuồng chim; Nhà bướm; Nhà Cho Sóc
ro-RO: Casă și grădină > Decorațiuni > Căsuțe pentru păsări și animale sălbatice: Căsuțe pentru lilieci; Adăposturi pentru albine; Cotețe pentru păsări; Căsuțe pentru fluturi; Adăposturi pentru veverițe
th: บ้านและสวน > ของประดับตกแต่ง > บ้านนกและสัตว์ป่า: บ้านค้างคาว; บ้านผึ้ง; บ้านนก; บ้านผีเสื้อ; บ้านกระรอก
pt-PT: Casa e jardim > Decoração > Casas para pássaros e vida selvagem: Casas para morcegos; Casas para abelhas; Casas para pássaros; Casas para borboletas; Casas para esquilos
cs: Dům a zahrada > Bytové doplňky a dekorace > Budky pro ptáky a jiné živočichy: Budky pro netopýry; Včelí domky; Domečky pro ptáky; Budky pro motýly; Domky pro veverky
nb: Hjem og hage > Dekor > Fugle- og dyrehus: Flaggermushus; Biehus; Fuglehus; Sommerfuglhus; Ekornhus
ru: Дом и сад > Декор > Домики для птиц, диких животных и насекомых: Домики для летучих мышей; Ульи для пчел; Скворечники; Домики для бабочек; Беличьи домики
ja: ホーム・ガーデン > インテリア・エクステリア > 鳥小屋、動物小屋: バット ハウス; ハチの巣箱; 鳥の巣箱; バタフライ ハウス; リスの巣箱
en: Home & Garden > Decor > Bird & Wildlife Houses: Bat Houses; Bee Houses; Birdhouses; Butterfly Houses; Squirrel Houses
it: Casa e giardino > Arredo > Casette per uccelli e animali selvatici: Casette per pipistrelli; Case delle api; Casette per uccelli; Casette per farfalle; Case degli scoiattoli
lt-LT: Namai ir sodas > Dekoras > Inkilai paukščiams ir laukiniams gyvūnams: Inkilai šikšnosparniams; Bičių aviliai; Inkilai paukščiams; Inkilai drugeliams; Voverių namai
sk-SK: Dom a záhrada > Dekorácie > Búdky pre vtáky a zvieratá: Netopierie búdky; Včelie domčeky; Vtáčie búdky; Motýlie búdky; Búdky pre veveričky
hr-HR: Dom i vrt > Dekoracije > Kućice za ptice i divlje životinje: Kućice za šišmiše; Kućice za pčele; Kućice za ptice; Kuće za leptire; Kućice za vjeverice
hu: Otthon és kert > Dekoráció > Madár- és vadházak: Denevérházak; Méhházak; Madárházak; Pillangóházak; Mókusházak
nl: Huis en tuin > Decoratie > Vogel- en dierenhuizen: Vleermuishuizen; Bijenhuizen; Vogelhuizen; Vlinderhuizen; Eekhoornhuisjes
tr: Ev ve Bahçe > Dekor > Kuş Yuvaları ve Vahşi Hayvan Yuvaları: Yarasa Yuvaları; Arı Evleri; Kuş Yuvaları; Kelebek Yuvaları; Sincap Yuvaları
pl: Dom i ogród > Ozdoby > Domki dla ptaków i zwierząt: Domki dla nietoperzy; Domki dla pszczół; Budki dla ptaków; Domki dla motyli; Domki dla wiewiórek
sv: Hem och trädgård > Dekor > Fågelholkar och hus för småvilt: Fladdermusholkar; Bihus; Fågelholkar; Bobox för fjärilar; Ekorrhus
es: Casa y jardín > Decoración > Jaulas para pájaros y animales: Refugios para murciélagos; Casas para abejas; Pajareras; Refugios para mariposas; Casas para ardillas